臺灣高等法院刑事裁定　　　　　　　　100年度毒抗字第231號
抗　告　人
即　被　告　呂欣樺
上列抗告人即被告因違反毒品危害防制條例案件，不服臺灣板橋
地方法院100年度毒聲字第598號，中華民國100年6月30日裁定（
聲請案號：臺灣板橋地方法院檢察署100年度聲觀字第502號），
提起抗告，本院裁定如下：
    主  文
抗告駁回。
    理  由
一、原裁定意旨略以：抗告人即被告呂欣樺（下稱被告）基於施
    用第二級毒品之犯意，於民國100年1月1日凌晨1時許，在臺
    北市大安區○○○路○段249號B1「DV8 PUB」內，施用第二
    級毒品MDMA，嗣於同日凌晨2時40分許，在上址為警查獲。
    上開事實，業經被告於偵查中自白不諱，復有臺灣尖端先進
    生技醫藥股份有限公司出具之濫用藥物檢驗報告、臺北市政
    府警察局偵辦毒品案件尿液檢體委驗單各一紙在卷可稽，爰
    依毒危害防制條例第20條第1項及觀察勒戒處分執行條例第3
    條第1項規定，裁定將被告送勒戒處所觀察、勒戒，期間不
    得逾2月等語。
二、抗告意旨略以：被告於100年1 月1日被警帶回臺北市政府警
    察局大安分局，當時有100 多名舞客被帶回該局，警員並區
    分為承認與不承認區，只要坦白承認者，即可在外觀察勒戒
    及易科罰金，請求念及被告為初犯，有心悔過而坦白等情，
    給予自新機會，在醫院施以替代療法等語。
三、按MDMA為毒品危害防制條例第2條第2 項第2款所規定之第二
    級毒品，又按犯該條例第10條之施用第二級毒品罪者，檢察
    官應聲請法院裁定，令被告入勒戒處所觀察、勒戒，其期間
    不得逾2月，同條例第20條第1項定有明文。又毒品危害防制
    條例第20條第1 項關於觀察、勒戒之規定，係強制規定，除
    合於同條例第21條第1 項所定「於犯罪未發覺前，自動向行
    政院衛生署指定之醫療機構請求治療，醫療機構免將請求治
    療者送法院或檢察機關」之情形外，對於犯毒品危害防制條
    例第10條之罪者，檢察官均應向法院提出聲請裁定令其入勒
    戒處所觀察、勒戒。
四、經查，本件被告業於偵查中自白，並有臺灣尖端先進生技醫
    藥股份有限公司出具之濫用藥物檢驗報告、臺北市政府警察
    局偵辦毒品案件尿液檢體委驗單各1 紙等證據在卷可稽，被
    告施用MDMA之事實已堪認定，原審依檢察官之聲請，裁定令
    被告入勒戒處所觀察、勒戒，其期間不得逾2 月，核其認事
    用法，並無違誤。被告提起本件抗告，雖如前述，惟其既有
    施用毒品之行為，且未合於上開毒品危害防制條例第21條第
    1 項規定之情形，即應送觀察、勒戒，並無例外，不得以其
    他處分代替之。是被告請求改至醫療院所以替代療法戒癮，
    尚屬無據。本件被告抗告為無理由，應予駁回。
據上論斷，應依刑事訴訟法第412條，裁定如主文。
中    華    民    國   100    年    7     月    29    日
                  刑事第十九庭審判長法  官  鄧振球
                                    法  官  彭幸鳴
                                    法  官  張江澤
以上正本證明與原本無異。
不得再抗告。
                                    書記官  邵淑津
中    華    民    國   100    年    8     月    2     日